# 专项借款利息资本化问题

提问人：dongMEW 时间：2015-06-20 17:41:59
企业专项借款 3000 万元，其中 1700 万元用于 2 年期的项目建设， 1300 万元用于补充生产流动资金，那这 3000 万利息是否可以全部资本化到 1700 万元项目上？谢谢

回答人：chenyiwei
你说的情况，是否表明该专门借款事实上被挪用了？如果被挪用，则该借款不再被视为专门借款，应按一般借款考虑其借款费用资本化问题。